最高法院刑事判決　　　　　　　　　　　　　　　八十七年度台上字第二三○三號
　　上　訴　人　甲○○
　　選任辯護人　陳義雄律師
　　　　　　　　盧世欽律師
右上訴人因業務侵占等罪案件，不服台灣高等法院高雄分院中華民國八十六年一月七
日第二審判決（八十五年度上訴字第一二○三號，起訴案號：台灣高雄地方法院檢察
署八十四年度偵字第二六九四號），提起上訴，本院判決如左：
    主  文
原判決關於業務侵占部分撤銷，發回台灣高等法院高雄分院。
其他上訴駁回。
    理  由
一關於撤銷發回部分
本件原判決撤銷第一審關於業務侵占部分之判決，改判論處上訴人甲○○以連續意圖
為自己不法之所有，而侵占對於業務上所持有之物罪刑，雖非無見。惟查：(一)本件原
判決認定上訴人於民國八十三年七月二日，侵占客戶蔡溫漳交付之如原判決附表一所
示支票五紙，兌領花用等情。然查原判決並無附表一存在，以至該支票五紙之票號、
付款人、發票日期、金額如何，均欠明瞭，本院無從為適用法律當否之判斷。(二)按當
事人聲請法院調查之證據，法院認為不必要者，固得依刑事訴訟法第一百七十二條，
以裁定駁回之，但如未經駁回，亦未予以調查，又未於判決內說明不予調查之理由，
其訴訟程序即屬違背法令。本件上訴人於原審迭次具狀聲請調查(1)告訴人上賀建設股
份有限公司在華南銀行苓雅分行之存款存摺（帳卡影本）。(2)安侯會計師事務所之查
帳報告。(3)上訴人任職期間製作之財務月報表。以證明上訴人無侵占情事（見原審卷
第二十八、四十三、七十九－八十頁）。原審恝置不理，復未說明無調查必要之理由
。按之前開說明，其踐行之訴訟程序難謂於法無違。以上或為上訴意旨所指摘，或為
本院得依職權調查之事項，應認原判決關於上開部分有撤銷發回之原因。又本件關於
業務侵占部分雖係刑事訴訟法第三百七十六條第三款所列之案件，惟於修正刑事訴訟
法施行前，原得上訴於第三審法院，且已繫屬於法院，依刑事訴訟法施行法第五條第
一項規定，仍應依施行前之法定程序終結之，附此明。
二關於上訴駁回部分
按刑事訴訟法第三百七十六條所列各罪之案件，經第二審判決者，不得上訴於第三審
法院，法有明文。本件上訴人甲○○關於竊盜部分，原審係依刑法第三百二十條第一
項論處罪刑，核屬刑事訴訟法第三百七十六條第二款之案件。依首開說明，既經第二
審判決，自不得上訴於第三審法院，上訴人竟復提起上訴，顯為法所不許。
據上論結，應依刑事訴訟法第三百九十五條前段、第三百九十七條、第四百零一條，
判決如主文。
中      華      民      國    八十七    年      七      月      二      日
                              最高法院刑事第六庭
                                  審判長法官  黃  劍  青
                                        法官  劉  敬  一
                                        法官  林  增  福
                                        法官  邵  燕  玲
                                        法官  張  清  埤
      右正本證明與原本無異
                                              書  記  官
中      華      民      國    八十七    年      七      月      八      日
